<!DOCTYPE html PUBLIC "-//W3C//DTD XHTML 1.0 Transitional//EN" "http://www.w3.org/TR/xhtml1/DTD/xhtml1-transitional.dtd">
<html xmlns="http://www.w3.org/1999/xhtml">
<head>
	<meta http-equiv="Content-Type" content="text/html; charset=iso-8859-1" />
	<title>Ymmärrä suomea</title>
	<style type="text/css" media="all">@import "css/styles.css";</style>
	<script type="text/javascript" src="swfobject.js"></script>
</head>
<body class="font-medium">
	<div id="main-wrapper">
		<div id="topbar"></div>
		<div id="main-menu">
			<table cellspacing="0" cellpadding="0" border="0" class="add-links"><tr>
				<td class="item"><img class="raquo" src="i/raquo.gif" alt="" height="7" width="4" /><a href="/ymmarra/index.php?moduli=sanakirja">Sanakirja</a></td>
				<td class="item"><img class="raquo" src="i/raquo.gif" alt="" height="7" width="4" /><a href="/ymmarra/index.php?moduli=verbit">Verbiluettelo</a></td>
				<td class="item"><img class="raquo" src="i/raquo.gif" alt="" height="7" width="4" /><a href="/ymmarra/index.php?moduli=kielioppi">Kielioppi</a></td>
			</tr></table>
			<table cellspacing="0" cellpadding="0" border="0"><tr>
				<td class="item"><img class="raquo" src="i/raquo.gif" alt="" height="7" width="4" /><a href="/ymmarra/index.php">Etusivu</a></td>
				<td class="item"><img class="raquo" src="i/raquo.gif" alt="" height="7" width="4" /><a href="/ymmarra/index.php?moduli=tekstit">Lukutekstit</a></td>
			</tr></table>
		</div>
		<div id="content">
			<table cellspacing="0" cellpadding="0" border="0" id="content-wrapper"><tr>
				<td>
					<div id="left-menu">
												<div class="header-verb"><span>Verbit</span></div>
						<div class="menu">
								<div class="init"><a href="/ymmarra/index.php?moduli=verbit&kirjain=a">A</a></div>
								<div class="init"><a href="/ymmarra/index.php?moduli=verbit&kirjain=e">E</a></div>
								<div class="init"><a href="/ymmarra/index.php?moduli=verbit&kirjain=h">H</a></div>
								<div class="init"><a href="/ymmarra/index.php?moduli=verbit&kirjain=i">I</a></div>
								<div class="init"><a href="/ymmarra/index.php?moduli=verbit&kirjain=j">J</a></div>
								<div class="init"><a href="/ymmarra/index.php?moduli=verbit&kirjain=k">K</a></div>
								<div class="init"><a href="/ymmarra/index.php?moduli=verbit&kirjain=l">L</a></div>
								<div class="init"><a href="/ymmarra/index.php?moduli=verbit&kirjain=m">M</a></div>
								<div class="init"><a href="/ymmarra/index.php?moduli=verbit&kirjain=n">N</a></div>
								<div class="init"><a href="/ymmarra/index.php?moduli=verbit&kirjain=o">O</a></div>
								<div class="init"><a href="/ymmarra/index.php?moduli=verbit&kirjain=p">P</a></div>
								<div class="init"><a href="/ymmarra/index.php?moduli=verbit&kirjain=r">R</a></div>
								<div class="init"><a href="/ymmarra/index.php?moduli=verbit&kirjain=s">S</a></div>
								<div class="init"><a href="/ymmarra/index.php?moduli=verbit&kirjain=t">T</a></div>
								<div class="init"><a href="/ymmarra/index.php?moduli=verbit&kirjain=u">U</a></div>
								<div class="init"><a href="/ymmarra/index.php?moduli=verbit&kirjain=v">V</a></div>
								<div class="init"><a href="/ymmarra/index.php?moduli=verbit&kirjain=y">Y</a></div>
								<div class="init"><a href="/ymmarra/index.php?moduli=verbit&kirjain=Ä">Ä</a></div>
						</div>					</div>
				</td>
				<td>
					<div id="main-content">
						<div id="path">
							<a href=".">Etusivu</a> &gt; <a href="/ymmarra/index.php?moduli=verbit&kirjain=H">H</a>						</div>
													<h1>HAAVOITTUA</h1>
						<table cellspacing="0" cellpadding="0" border="0">
							<tr>
								<td colspan="2" style="padding-bottom:10px;"><strong>Aktiivin indikatiivi</strong></td>
							</tr>
							<tr>
								<td><pre>PREESENS                   
minä     haavoitun         
sinä     haavoitut         
hän      haavoittuu        
me       haavoitumme       
te       haavoitutte       
he       haavoittuvat      

PASSIIVI
         haavoitutaan      

IMPERFEKTI                 
         haavoituin        
         haavoituit        
         haavoittui        
         haavoituimme      
         haavoituitte      
         haavoittuivat     

PASSIIVI
         haavoituttiin     

PERFEKTI
olen     haavoittunut      
olet     haavoittunut      
on       haavoittunut      
olemme   haavoittuneet     
olette   haavoittuneet     
ovat     haavoittuneet     

PASSIIVI
on       haavoituttu       

PLUSKVAMPERFEKTI
olin     haavoittunut      
olit     haavoittunut      
oli      haavoittunut      
olimme   haavoittuneet     
olitte   haavoittuneet     
olivat   haavoittuneet     

PASSIIVI
oli      haavoituttu       
</pre></td>
								<td>&nbsp;&nbsp;&nbsp;</td>
								<td><pre>  KIELTOMUOTO
  en        haavoitu
  et        haavoitu
  ei        haavoitu
  emme      haavoitu
  ette      haavoitu
  eivät     haavoitu


  ei        haavoituta 

   
  en        haavoittunut
  et        haavoittunut
  ei        haavoittunut
  emme      haavoittuneet
  ette      haavoittuneet
  eivät     haavoittuneet


  ei        haavoituttu      


  en    ole haavoittunut
  et    ole haavoittunut
  ei    ole haavoittunut
  emme  ole haavoittuneet
  ette  ole haavoittuneet
  eivät ole haavoittuneet


  ei    ole haavoituttu 


  en    ollut  haavoittunut
  et    ollut  haavoittunut
  ei    ollut  haavoittunut
  emme  olleet haavoittuneet
  ette  olleet haavoittuneet
  eivät olleet haavoittuneet


  ei    ollut  haavoituttu
</pre></td>
							</tr>
						</table>
						<table cellspacing="0" cellpadding="0" border="0">
							<tr>
								<td colspan="2" style="padding-bottom:10px;"><strong>Aktiivin konditionaali</strong></td>
							</tr>
							<tr>
								<td><pre>PREESENS 
minä     haavoittuisin     
sinä     haavoittuisit     
hän      haavoittuisi      
me       haavoittuisimme   
te       haavoittuisitte   
he       haavoittuisivat   

PASSIIVI
         haavoituttaisiin  

PERFEKTI
olisin   haavoittunut      
olisit   haavoittunut      
olisi    haavoittunut      
olisimme haavoittuneet     
olisitte haavoittuneet     
olisivat haavoittuneet     

PASSIIVI
olisi    haavoituttu       
</pre></td>
								<td>&nbsp;&nbsp;&nbsp;</td>
								<td><pre> 
  en        haavoittuisi
  et        haavoittuisi
  ei        haavoittuisi
  emme      haavoittuisi
  ette      haavoittuisi
  eivät     haavoittuisi


  ei        haavoituttaisi    


  en    olisi  haavoittunut
  et    olisi  haavoittunut
  ei    olisi  haavoittunut
  emme  olisi  haavoittuneet
  ette  olisi  haavoittuneet
  eivät olisi  haavoittuneet


  ei    olisi  haavoituttu
</pre></td>
							</tr>
						</table>
						<table cellspacing="0" cellpadding="0" border="0">
							<tr>
								<td colspan="2" style="padding-bottom:10px;"><strong>Aktiivin potentiaali</strong></td>
							</tr>
							<tr>
								<td><pre>PREESENS
minä     haavoittunen      
sinä     haavoittunet      
hän      haavoittunee      
me       haavoittunemme    
te       haavoittunette    
he       haavoittunevat    

PASSIIVI
         haavoituttaneen   

PERFEKTI
lienen   haavoittunut      
lienet   haavoittunut      
lienee   haavoittunut      
lienemme haavoittuneet     
lienette haavoittuneet     
lienevät haavoittuneet     

PASSIIVI
lienee   haavoituttu       
</pre></td>
								<td>&nbsp;&nbsp;&nbsp;</td>
								<td><pre> 
  en        haavoittune
  et        haavoittune
  ei        haavoittune
  emme      haavoittune
  ette      haavoittune
  eivät     haavoittune


  ei        haavoituttane    


  en    liene  haavoittunut
  et    liene  haavoittunut
  ei    liene  haavoittunut
  emme  liene  haavoittuneet
  ette  liene  haavoittuneet
  eivät liene  haavoittuneet


  ei    liene  haavoituttu
</pre></td>
							</tr>
						</table>
						<table cellspacing="0" cellpadding="0" border="0">
							<tr>
								<td colspan="2" style="padding-bottom:10px;"><strong>Aktiivin imperatiivi</strong></td>
							</tr>
							<tr>
								<td><pre>PREESENS

(sinä)   haavoitu          
(hän)    haavoittukoon     
(me)     haavoittukaamme   
(te)     haavoittukaa      
(he)     haavoittukoot     

PASSIIVI
         haavoituttakoon   

PERFEKTI

ole      haavoittunut      
olkoon   haavoittunut      
olkaamme haavoittuneet     
olkaa    haavoittuneet     
olkoot   haavoittuneet     

PASSIIVI
olkoon   haavoituttu       
</pre></td>
								<td>&nbsp;&nbsp;&nbsp;</td>
								<td><pre> 

  älä         haavoitu  
  älköön      haavoittuko
  älkäämme    haavoittuko
  älkää       haavoittuko
  älkööt      haavoittuko


  älköön      haavoituttako    



  älä      ole  haavoittunut
  älköön   olko haavoittunut
  älkäämme olko haavoittuneet
  älkää    olko haavoittuneet
  älkööt   olko haavoittuneet


  älköön   olko haavoituttu
</pre></td>
							</tr>
						</table>
						<table cellspacing="0" cellpadding="0" border="0">
							<tr>
								<td colspan="2" style="padding-bottom:10px;"><strong>Verbin nominaalimuodot</strong></td>
							</tr>
							<tr>
								<td><pre>I INFINITIIVI              
Lyhyempi muoto:            
         haavoittua        

Pitempi muoto:             
         haavoittuakseni   
         haavoittuaksesi
         haavoittuakseen
         haavoittuaksemme
         haavoittuaksenne
         haavoittuakseen

III  INFINITIIVI           

inessiivi    haavoittumassa 
elatiivi     haavoittumasta 
illatiivi    haavoittumaan 
adessiivi    haavoittumalla
abessiivi    haavoittumatta 
instruktiivi haavoittuman  
                           
Passiivi
instruktiivi haavoituttaman 
                           
                           
</pre></td>
								<td>&nbsp;&nbsp;&nbsp;</td>
								<td><pre>  II INFINITIIVI
  inessiivi     haavoittuessa   
  instruktiivi  haavoittuen   

  Passiivi
  inessiivi     haavoituttaessa    






  IV INFINITIIVI

 nominatiivi   haavoittuminen  
 partitiivi    haavoittumista  
      

 I PARTISIIPPI 
  aktiivi       haavoittuva   
  passiivi      haavoituttava    

 II PARTISIIPPI 
  aktiivi       haavoittunut   
  passiivi      haavoituttu
</pre></td>
							</tr>
						</table>

					</div>
				</td>
			</tr></table>		</div>
		<div id="footer"><a href="http://www.oph.fi/"><img src="i/oph_logo_ymmarrasuomea.gif" width="157" height="35" alt="OPH" /></a></div>
	</div>
</body>
</html>
